臺灣桃園地方法院刑事判決　　　　　　100年度審易字第565號
公　訴　人　臺灣桃園地方法院檢察署檢察官
被　　　告　葉家華原名葉美珈.
上列被告因違反毒品危害防制條例案件，經檢察官提起公訴（10
0 年度毒偵字第600 號），本院判決如下：
    主  文
葉家華施用第二級毒品，處有期徒刑肆月，如易科罰金，以新臺
幣壹仟元折算壹日。
    事  實
一、葉家華前於民國98年間因施用毒品案件，經臺灣高雄地方法
    院以98年度審毒聲字第1336號裁定送觀察、勒戒後，認無繼
    續施用毒品之傾向，於99年1 月12日執行完畢釋放出所，該
    次施用毒品犯行，並經臺灣高雄地方法院檢察署檢察官以98
    年度毒偵字第5699號為不起訴處分確定。詎其仍不知悔改，
    復基於施用第二級毒品甲基安非他命之犯意，於前開觀察、
    勒戒執行完畢釋放後5 年內，於99年10月8 日上午9 時15分
    許為警採尿時往前回溯96小時內之某時，在臺灣地區某不詳
    處所，以不詳之方式，施用第二級毒品甲基安非他命1 次。
    嗣因葉家華為毒品列管人口，於99年10月8 日經警通知其到
    場接受採尿送驗，結果呈甲基安非他命陽性反應。
二、案經桃園縣政府警察局中壢分局報請臺灣桃園地方法院檢察
    署檢察官偵查起訴。
    理  由
壹、證據能力方面：
    本案所引用之供述及非供述證據，經本院依法踐行調查證據
    程序，檢察官及被告葉家華均不爭執各該證據之證據能力，
    且亦查無依法應排除其證據能力之情形，是後述所引用證據
    之證據能力均無疑義，先予敘明。
貳、實體方面：
一、訊據被告葉家華對其於上揭時、地，施用第二級毒品甲基安
    非他命之事實坦承不諱，又被告於99年10月8 日上午9 時15
    分許經警採集尿液送驗結果，亦呈甲基安非他命陽性反應，
    此有列管毒品人口尿液檢體採集送驗紀錄表及臺灣檢驗科技
    股份有限公司出具之濫用藥物檢驗報告各1 紙附卷可稽，足
    見被告之自白核與事實相符，應可採為論罪科刑之依據。再
    被告前曾因施用毒品案件，經臺灣高雄地方法院以98年度毒
    聲字第1336號裁定送觀察、勒戒後，認無繼續施用毒品之傾
    向，於99年1 月12日執行完畢釋放出所，該次施用毒品犯行
    ，並經臺灣高雄地方法院檢察署檢察官以98年度毒偵字第56
    99號為不起訴處分確定，此有臺灣高等法院被告前案紀錄表
    及臺灣桃園地方法院檢察署刑案資料查註紀錄表等件附卷可
    參。綜上所述，足徵被告係於5 年內再犯毒品危害防制條例
    第10條第2 項之罪。本件事證明確，被告犯行洵堪認定，應
    予依法論科。
二、核被告所為，係犯毒品危害防制條例第10條第2 項之施用第
    二級毒品罪。其施用前持有第二級毒品之低度行為，為其施
    用第二級毒品之高度行為所吸收，不另論罪。爰審酌被告前
    已因施用毒品案件經法院裁定送觀察、勒戒執行完畢，仍不
    知悔改、警惕，猶繼續施用毒品，惟此乃自戕行為且被告犯
    後尚能坦承犯行等一切情狀，量處如主文所示之刑，並諭知
    易科罰金之折算標準。
據上論斷，應依刑事訴訟法第299 條第1 項前段，毒品危害防制
條例第10條第2 項，刑法第11條前段、第41條第1 項前段，判決
如主文。
本案經檢察官呂如琦到庭執行職務。
中    華    民    國    100   年    7     月    15    日
                        刑事庭      法  官  顏世翠
以上正本證明與原本無異。
如不服本判決書應於送達後10日內向本院提出上訴狀。
                                    書記官  張筆隆
中    華    民    國    100   年    7     月    15    日
附錄本案論罪科刑依據之法條：
毒品危害防制條例第10條
施用第一級毒品者，處6 月以上5 年以下有期徒刑。
施用第二級毒品者，處3 年以下有期徒刑。